【裁判字號】    99,審訴,2346
【裁判日期】    990825
【裁判案由】    毒品危害防制條例
【裁判全文】
臺灣高雄地方法院刑事判決            99年度審訴字第1844號
                                    99年度審訴字第2346號
公  訴  人  臺灣高雄地方法院檢察署檢察官
被      告  劉明芳
上列被告因毒品危害防制條例案件，經檢察官分別提起公訴（99
年度毒偵字第2219號、99年度毒偵字第2932號），由本院合併審
理，被告就被訴事實為有罪之陳述，經告知簡式審判程序之旨，
並聽取被告與公訴人之意見後，本院合議庭裁定由受命法官獨任
進行簡式審判程序，本院判決如下：
    主  文
劉明芳施用第一級毒品，處有期徒刑柒月。又施用第二級毒品，
處有期徒刑參月。又施用第一級毒品，處有期徒刑柒月。又施用
第二級毒品，處有期徒刑參月。應執行有期徒刑壹年肆月。
    事  實
一、劉明芳前於民國87年間，因違反麻醉藥品管理條例案件，經
    本院裁定送觀察、勒戒後，認有繼續施用毒品之傾向，再裁
    定令入戒治處所施以強制戒治，於89年2 月6 日強制戒治執
    行完畢釋放，由本院以86年度訴字第3506號判處免刑確定。
    又於91年間，因竊盜、強盜、施用毒品等案件，經本院以91
    年度易字第161 號、最高法院以91年度臺上字第6092號、本
    院以91年度訴字第2213號，各判處有期徒刑2 年、8 年、8
    月，嗣經裁定減刑且定應執行刑有期徒刑9 年，而於98年9
    月24日縮短刑期假釋出獄（不構成累犯）。詎劉明芳於假釋
    期間，仍不知悔改，竟分別基於施用第一、二級毒品之犯意
    ，於下列時間、地點，分別施用第一級毒品海洛因與第二級
    毒品甲基安非他命：
  (一)99年3 月4 日某時許，在設於高雄縣林園鄉清水巖公廁內，
    以將第一級毒品海洛因置入針筒內，摻水稀釋後，注射靜脈
    血管之方式，施用第一級毒品海洛因1 次後，在同一地點，
    以將第二級毒品甲基安非他命置於電燈泡內燒烤，吸食煙霧
    之方式，施用第二級毒品甲基安非他命1 次，而於99年3 月
    7 日下午5 時40分許，在高雄縣林園鄉鳳林路與東林東路口
    ，為警查獲，經徵得其同意採尿送驗結果呈嗎啡、可待因、
    甲基安非他命、安非他命陽性反應。
  (二)99年4 月10日某時許，在其位於高雄縣林園鄉○○村○○路
    000 號住處，以前述針筒注射之方式，施用第一級毒品海洛
    因1 次後，在同一地點，以將第二級毒品甲基安非他命置於
    電燈泡內燒烤，吸食煙霧之方式，施用第二級毒品甲基安非
    他命1 次。嗣於同日上午9 時許，在高雄縣林園鄉鳳林路與
    潭平路口，為警查獲，經徵得其同意採尿送驗結果呈嗎啡、
    可待因、甲基安非他命、安非他命陽性反應，始獲上情。
二、案經高雄縣政府警察局林園分局報告臺灣高雄地方法院檢察
    署檢察官偵查起訴。
    理  由
一、本件被告劉明芳所犯均係死刑、無期徒刑、最輕本刑為3 年
    以上有期徒刑以外之罪，其於準備程序中就被訴事實為有罪
    之陳述，經本院告知簡式審判程序之旨，並聽取公訴人及被
    告意見後，合議庭裁定由受命法官獨任進行簡式審判程序，
    合先敘明。
二、訊據被告對於上揭時、地，分別施用第一級毒品海洛因及第
    二級毒品甲基安非他命各2 次之事實，均坦承不諱，而被告
    先後2 次為警查獲所採之尿液檢體，均送台灣檢驗科技股份
    有限公司以酵素免疫法及氣相層析質譜法檢驗結果，均呈現
    嗎啡、可待因、甲基安非他命、安非他命陽性反應，此有台
    灣檢驗科技股份有限公司99年3 月19日濫用藥物尿液檢驗報
    告暨高雄縣政府警察局林園分局查獲毒品案件嫌疑人代號與
    真實姓名對照表（代號：林偵0136號）、台灣檢驗科技股份
    有限公司99年4 月23日濫用藥物檢驗報告暨高雄縣政府警察
    局林園分局查獲毒品案件嫌疑人代號與真實姓名對照表（代
    號：林偵0198號）各1 份附卷可稽各1 份附卷可稽，是被告
    分別2 次施用第一、二級毒品之犯行，均堪認定，應予依法
    論科。
三、核被告所為，均係犯毒品危害防制條例第10條第1 項之施用
    第一級毒品罪、同條例第10條第2 項之施用第二級毒品罪。
    被告先後2 次持有第一、二級毒品後進而施用，其持有之低
    度行為均應為施用之高度行為所吸收，故均不另論其持有毒
    品罪。被告所犯上開2 次施用第一級毒品及2 次施用第二級
    毒品之4 罪間，犯意各別，行為互殊，應予分論併罰。本院
    審酌被告前因施用毒品案件，經觀察、勒戒及強制戒治程序
    ，由法院判處免刑確定，再因施用毒品案件，經法院判刑確
    定，於假釋期間，仍不知悛悔，再次施用第一、二級毒品自
    戕其身，顯然缺乏戒絕毒品之決心，惟念及被告坦承施用第
    一、二級毒品之事實，且其行為尚未害及他人，並斟酌被告
    之犯罪動機、手段，以及被告之智識程度等一切情狀，分別
    量處如主文所示之刑，並定應執行刑如主文所示。
據上論斷，應依刑事訴訟法第273 條之1 第1 項、第299 條第1
項前段，毒品危害防制條例第10條第1 項、第2 項，刑法第11條
前段、第51條第5 款，判決如主文。
本案經檢察官杜妍慧到庭執行職務。
中    華    民    國    99    年    8     月    25    日
                  刑事第十庭  法  官  高增泓
以上正本證明與原本無異。
如不服本判決，應於收受送達後10日內向本院提出上訴書狀。
中    華    民    國    99    年    8     月    25    日
                              書記官  王淑娟
附錄本判決論罪科刑法條全文：
毒品危害防制條例第10條
施用第一級毒品者，處6月以上5年以下有期徒刑。
施用第二級毒品者，處3年以下有期徒刑。

司法院資訊處製作；財團法人民間司法改革基金會備份。
